【裁判字號】    90,易,1307
【裁判日期】    901022
【裁判案由】    詐欺
【裁判全文】
臺灣臺南地方法院刑事判決
    公  訴  人  臺灣台南地方法院檢察署檢察官
    被      告  丙○○
右列被告因詐欺案件，經檢察官提起公訴（八十九年度偵字第一三六四０號），嗣經
臺灣台南地方法院檢察署以九十年度偵字第五三九四號卷移由本院併案審理，本院判
決如左：
    主  文
丙○○共同連續意圖為自己不法之所有，以詐術使人將本人之物交付，處有期徒刑壹
年陸月。
    事  實
一、丙○○曾犯偽造文書罪，經法院判處有期徒刑五月，於民國（下同）八十九年三
    月九日判決確定，嗣於八十九年十一月二十六日執行完畢（惟於本案尚不構成累
    犯）。詎其仍先於八十九年一月間，與陳昌仁、綽號「阿麗」、「阿姜」者之不
    詳姓名之人，基於為自己不法所有之犯意聯絡，由丙○○在報紙上以刊登廣告之
    方式，將其設在萬泰商業銀行台南分行00000000000000號、寶島
    商業銀行台南分行00000000000號、遠東國際商業銀行台南分行00
    000000000000號等金融機構之存款簿、提款卡、印章等物，以每份
    新台幣（下同）六千元之代價出租予陳昌仁、綽號「阿麗」、「阿姜」者使用，
    成交後，則均交由綽號「阿麗」、「阿姜」者保管，再由綽號「阿麗」者以電腦
    網路發送「全新之各類手機，只要半價」、「全新，可透視衣物的攝影機，一律
    ２—３折」、「PS2遊戲機的驚鴻價格，機會稍縱即逝」等廣告，謊稱販賣手機
    、攝影機、遊戲機等貨品，使癸○○等人（詳如附表所示）誤信以為真，而分別
    與陳昌仁、綽號「阿麗」、「阿姜」者等人聯絡後，經由陳昌仁、綽號「阿麗」
    、「阿姜」者之告知，癸○○等人即依指示分別匯二千元一百元至二萬四千元不
    等之價金至上開丙○○之帳戶內，再由綽號「阿姜」者前往自動提款機提領，但
    後癸○○等人並未收到上開物品，始知受騙。嗣丙○○承上開同一犯意，復於八
    十九年五月中旬，與戊○○、綽號「小虎」、「黃先生」者等不詳姓名之人，亦
    基於為自己不法之所有之犯意聯絡，由丙○○以每月五百元之代價，將其設在第
    一商業銀行北臺南分行00000000000號帳戶之存款簿、提款卡等物出
    租予戊○○、綽號「小虎」、「黃先生」等人使用，戊○○、綽號「小虎」、「
    黃先生」等人，隨即自八十九年五月十六日起，至八十九年五月二十九日止，多
    次在中國時報、自由時報、聯合報等報紙上刊登「專門替人辦理銀行貸款」之不
    實廣告，而先後使吳美英於八十九年五月二十六日、丁○○及庚○○於八十九年
    五月二十九日、己○○於八十九年五月三十日撥打廣告上刊登之電話號碼與渠等
    連絡後，再依渠等之指示分別匯二萬元、一萬五千元、一萬五千元及二萬元入上
    開丙○○之帳戶內，再由渠等將款項提走，後乙○○、丁○○、庚○○、己○○
    均因貸款無下文，始知受騙。
二、案經臺南市警察局第二分局報請臺灣台南地方法院檢察署檢察官偵查起訴，嗣經
    該署以九十年度偵字第五三九四號卷移由本院併案審理。
    理  由
一、訊據被告丙○○對於右揭其出租第一商業銀行北臺南分行0000000000
    0號帳戶之存款簿及提款卡予另案被告戊○○、綽號「小虎」、「黃先生」者等
    人使用之事實固不諱言，核與另案被告戊○○於警訊時之供述及被害人乙○○、
    丁○○、庚○○、己○○於警訊及本院審理時指訴之情節相符，並有被告在第一
    商業銀行北臺南分行之開戶資料、開戶時提供銀行查核之國民身分證及印鑑卡影
    本、報紙廣告影本、被害人乙○○之匯款單影本及被告帳戶之出入帳明細表影本
    等各一份可稽。惟被告否認有共同詐欺之犯行，辯稱：其不知戊○○、綽號「小
    虎」、「黃先生」者等人會以其在第一商業銀行北臺南分行000000000
    00號帳戶之存款簿及提款卡行騙，又萬泰商業銀行台南分行00000000
    00000號、寶島商業銀行台南分行00000000000號、遠東國際商
    業銀行台南分行00000000000000號等帳簿、提款卡雖係其所有，
    但其未出租予陳昌仁、綽號「阿麗」、「阿姜」者使用等語。
二、經查：
（一）既然被告曾在多家銀行開設過帳戶，理應明白帳戶應僅供開戶本人使用，否則
      ，若發生不法情事，開戶本人難脫關係。且近年來常有以空頭帳戶行騙，此為
      眾所週知之事實，被告亦應知悉才是。若另案被告戊○○、綽號「小虎」、「
      黃先生」者等人須合法使用銀行帳戶之存款簿、提款卡，因申請手續簡便迅速
      ，渠等大可自行申請即可，何須花錢向被告承租，當係有不法之用途。而被告
      亦明知此情，僅因貪圖小利，才將存款簿、提款卡租予渠等使用。
（二）另案被告陳昌仁於警訊時，供稱：『我是在中華日報上看到每個帳戶陸仟元，
      就打電話和他們聯絡，約定在舊市政府交易，當場他拿給萬泰銀行「丙○○」
      帳簿壹本（帳號000000000000）、提款卡、印章等物‧‧‧』、
      『帳簿都在「阿麗」、「阿姜」那，我沒有拿‧‧‧』、『（丙○○）帳簿都
      在「阿麗」、「阿姜」那‧‧‧』等語（參閱九十年二月九日偵訊筆錄），另
      案被告陳昌仁既已將如何向被告承租其設在萬泰商業銀行台南分行00000
      000000000號之存款簿、印章、提款卡之經過陳述明確，而衡諸常情
      ，另案被告陳昌仁與被告間並無怨隙，另案被告陳昌仁應無設詞誣陷被告之理
      應認確有其事。又參諸被害人辛○○、甲○○、壬○○於警訊時，指稱渠等分
      別將款項匯入寶島商業銀行台南分行00000000000號、遠東國際商
      業銀行台南分行00000000000000號被告之帳戶內，既然上開帳
      戶存款簿、印章、提款卡，亦作為另案被告陳昌仁、綽號「阿麗」、「阿姜」
      者行騙詐財之工具，顯然亦係被告出租予渠等使用的無疑。
三、綜上所述，被告所辯，顯係卸責之詞，應不足採，其犯行應予認定。
四、核被告之所為，係犯刑法第三百三十九條第一項詐欺取財罪。又其分別與另案被
    告陳昌仁、綽號「阿麗」、「阿姜」者間及與另案被告戊○○、綽號「小虎」、
    「黃先生」者等人間，均有犯意之聯絡及行為之分擔，均為共同正犯。又其先後
    數次犯行，時間緊接，犯罪構成要件相同，顯係基於概括犯意為之，應係連續犯
    之規定，以一罪論，並加重其刑。爰審酌被告犯罪之動機、目的、手段及所造成
    之危害至鉅，且曾因偽造文書犯行，經法院判處有期徒刑五月，於八十九年三月
    九日判決確定，嗣於八十九年十一月二十六日執行完畢，有其前科紀錄一份可憑
    等一切情狀，量處如主文所示之刑，以資懲儆。至上開萬泰商業銀行台南分行0
    0000000000000號、寶島商業銀行台南分行0000000000
    0號、遠東國際商業銀行台南分行00000000000000號、第一商業
    銀行北臺南分行00000000000號等帳戶之存款簿、提款卡雖係供被告
    犯罪所用之物，但被告僅有使用權，仍係上開銀行所有，故不宣告沒收。而印章
    現又不知在何處，在未能證明其尚未滅失前，亦不另宣告沒收，併此明。
據上論斷，應依刑事訴訟法第二百九十九條第一項前段，刑法第二十八條、第五十六
條、第三百三十九條第一項，罰金罰鍰提高標準條例第一條前段，判決如主文。
中      華      民      國    九十    年      十      月      廿二      日
                                  臺灣臺南地方法院刑事第三庭
              法  官  彭  振  湘
右正本證明與原本無異。
如不服本判決，應於判決送達後十日內，向本院提出上訴狀（須附繕本）。
                                      書記官  汪  姿  秀
中      華      民      國    九十    年      十      月      廿二      日
附錄本案論罪科刑法條全文：
刑法第三百三十九條第一項：
意圖為自己或第三人不法之所有，以詐術使人將本人或第三人之物交付者，處五年以
下有期徒刑、拘役或科或併科一千元以下罰金。


司法院資訊處製作；財團法人民間司法改革基金會備份。
